【裁判字號】    97,裁,3209
【裁判日期】    970619
【裁判案由】    營利事業所得稅
【裁判全文】
最  高  行  政  法  院  裁  定
                                      97年度裁字第3209號
上  訴  人  保力達股份有限公司
代  表  人  甲○○
訴訟代理人  陳欽賢律師
被 上訴 人  財政部臺灣省北區國稅局
代  表  人  陳文宗
                          送達代收人  乙○○
上列當事人間營利事業所得稅事件，上訴人對於中華民國97年3
月6日臺北高等行政法院96年度訴字第2108號判決，提起上訴，
本院裁定如下：
    主  文
上訴駁回。
上訴審訴訟費用由上訴人負擔。
    理  由
一、按對於高等行政法院判決之上訴，非以其違背法令為理由，
    不得為之，行政訴訟法第242條定有明文。依同法第243條第
    1項規定，判決不適用法規或適用不當者，為違背法令；而
    判決有同條第2項所列各款情形之一者，為當然違背法令。
    是當事人對於高等行政法院判決上訴，如依行政訴訟法第24
    3條第1項規定，以高等行政法院判決有不適用法規或適用不
    當為理由時，其上訴狀或理由書應有具體之指摘，並揭示該
    法規之條項或其內容；若係成文法以外之法則，應揭示該法
    則之旨趣；倘為司法院解釋或本院之判例，則應揭示該判解
    之字號或其內容。如以行政訴訟法第243條第2項所列各款情
    形為理由時，其上訴狀或理由書，應揭示合於該條項各款之
    事實。上訴狀或理由書如未依此項方法表明，或其所表明者
    與上開法條規定不合時，即難認為已對高等行政法院判決之
    違背法令有具體之指摘，其上訴自難認為合法。
二、本件上訴人對於高等行政法院判決上訴，主張：上訴人並無
    原處分所稱之違章事實，原處分僅憑第三人之陳述及上訴人
    無關之銀行帳戶，推定違章事實，而未詳細調查並舉證證明
    ，自有違誤，上開等情上訴人於行政救濟程序中，一再請求
    調查，原審未予調查，亦未敘明不予調查之理由，原判決自
    有判決不備理由之違法等語，為其理由。惟核其上訴理由，
    係就原審取捨證據、認定事實之職權行使，指摘其為不當，
    而本件上訴人於民國84年度漏報營業收入新台幣（下同）5,
    478,963元，業據原判決敘明上訴人於系爭年度因漏開統一
    發票並漏報銷售額5,478,963元之營業稅補徵事件，業經被
    上訴人核定在案，對於案關營業稅之處分，上訴人固曾提起
    行政救濟，惟經原審及本院分別以92年度訴字第1558號判決
    及95年度判字第1417號判決駁回上訴人之訴確定在案，且認
    定上訴人指示其員工于旭生於79年間依上訴人指示帶薪至外
    面成立昕亞公司，迄83年昕亞公司結束後，另指示于旭生之
    兄于哲生設立浩怡公司，專門負責北部地區保力達B產品銷
    售業務，於營業初期，上訴人要求于旭生在提貨1週內至公
    司結帳，至81年5月後，將貨款匯入于哲生於華南銀行新莊
    分行之帳戶後，再由上訴人以分行通提或轉帳方式提領，至
    84年7月4日期間計收取價款90,426,600元，未依法開立統一
    發票等情，從而，被上訴人以查獲上訴人84年度漏報營業收
    入5,478,963元，依同業利潤標準毛利率41%重行核算短漏之
    所得額2,246,375元及全年所得額虧損1,301,234元，並按營
    利事業所得稅稅率計算之金額551,594元處1倍之罰鍰551,50
    0元（計至百元止），並無不合等情甚詳。上訴意旨泛言原
    審未詳予調查證據及判決不備理由之違法等云，而非具體表
    明合於不適用法規、適用法規不當、或行政訴訟法第243條
    第2項所列各款之情形，難認對該判決之如何違背法令已有
    具體之指摘。依首開規定及說明，應認其上訴為不合法。
三、據上論結，本件上訴為不合法。依行政訴訟法第249條第1項
    前段、第104條、民事訴訟法第95條、第78條，裁定如主文
    。
中    華    民    國    97    年    6     月    19    日
                    最高行政法院第一庭
                        審判長法官  鄭  淑  貞
                              法官  劉  介  中
                              法官  吳  慧  娟
                              法官  鄭  小  康
                              法官  帥  嘉  寶
以  上  正  本  證  明  與  原  本  無  異
中    華    民    國    97    年    6     月    20    日
                              書記官  郭  育  玎


司法院資訊處製作；財團法人民間司法改革基金會備份。
